cs: Účel uniformy: Vězeňská služba; Zdravotnická záchranná služba; Hasič; Kynologická jednotka; Vojenská policie; Policie; Bezpečnostní služba; Šerif; Ostatní
de: Einsatzbereich der Uniform: Justizvollzug; Rettungsdienst; Feuerwehr; Hundestaffel; Militärpolizei; Polizei; Sicherheitsdienst; Sheriff; Andere
lt-LT: Uniformos paskirtis: Pataisos įstaigų; Greitosios medicinos pagalbos; Ugniagesių; Kinologų padalinio; Karo policijos; Policijos; Apsaugos; Šerifo; Kita
el: Ρόλος στολής: Σωφρονιστικός υπάλληλος; Διασώστης/EMS; Πυροσβέστης; Μονάδα K9; Στρατονομία; Αστυνομία; Φύλακας ασφαλείας; Σερίφης; Άλλο
it: Ruolo dell'uniforme: Polizia penitenziaria; Soccorso sanitario (EMS/EMT); Vigili del fuoco; Unità cinofila; Polizia militare; Polizia; Guardia giurata; Sceriffo; Altro
zh-CN: 制服角色类型: 狱警; EMS/EMT; 消防员; 警犬队; 宪兵; 警察; 保安; 警长; 其他
th: บทบาทเครื่องแบบ: ราชทัณฑ์; EMS/EMT; นักดับเพลิง; หน่วย K9; สารวัตรทหาร; ตำรวจ; พนักงานรักษาความปลอดภัย; นายอำเภอ; อื่นๆ
sv: Hur firmware-/programvaruuppdateringar levereras för streckkodsläsaren.: Kriminalvård; Ambulans/räddningstjänst; Brandman; Hundenhet; Militärpolis; Polis; Väktare; Sheriff; Övrigt
bg-BG: Роля на униформата: Охрана в затвор; Спешна медицинска помощ; Пожарникар; Киноложки отряд; Военна полиция; Полиция; Охранител; Шериф; Друго
hr-HR: Uloga uniforme: Zatvorska policija; Hitna medicinska pomoć; Vatrogasac; Jedinica K9; Vojna policija; Policija; Zaštitar; Šerif; Ostalo
en: Uniform role: Corrections; EMS/EMT; Firefighter; K9 unit; Military police; Police; Security guard; Sheriff; Other
zh-TW: 制服角色: 矯正人員; 緊急救護人員 (EMS/EMT); 消防員; 警犬隊; 憲兵; 警察; 保全人員; 警長; 其他
ru: Назначение униформы: Исправительные учреждения; Скорая медицинская помощь; Пожарная служба; Кинологическая служба; Военная полиция; Полиция; Охрана; Шериф; Другое
es: Función del uniforme: Guardia penitenciario; SME/Paramédico; Bombero; Unidad K9; Policía militar; Policía; Guardia de seguridad; Sheriff; Otro
nl: Uniform rol: Gevangeniswezen; EMS/EMT; Brandweer; K9-eenheid; Militaire politie; Politie; Beveiliger; Sheriff; Anders
nb: Uniformrolle: Kriminalomsorg; Ambulansepersonell; Brannkonstabel; Hundepatrulje; Militærpoliti; Politi; Vekter; Sheriff; Annet
pl: Rola munduru: Służba więzienna; Ratownictwo medyczne; Straż pożarna; Jednostka K9; Żandarmeria wojskowa; Policja; Ochrona; Szeryf; Inne
pt-PT: Função do uniforme: Serviços prisionais; Emergência médica; Bombeiro; Unidade cinotécnica; Polícia militar; Polícia; Guarda de segurança; Xerife; Outro
da: Uniformsrolle: Fængselsvæsen; Ambulancetjeneste; Brandmand; Hundepatrulje; Militærpoliti; Politi; Sikkerhedsvagt; Sherif; Andet
sk-SK: Jednotná rola: Väzenská stráž; Záchranná služba; Hasič; Psovod (K9); Vojenská polícia; Polícia; Strážnik; Šerif; Iné
hu: Egyenruha szerepe: Büntetés-végrehajtás; Mentőszolgálat; Tűzoltó; K-9-es egység; Katonai rendészet; Rendőrség; Biztonsági őr; Seriff; Egyéb
fi: Univormun rooli: Vankeinhoito; Ensihoito; Palokunta; Koirayksikkö; Sotilaspoliisi; Poliisi; Vartija; Sheriffi; Muu
ro-RO: Rolul uniformei: Penitenciare; Servicii medicale de urgență; Pompieri; Unitate canină; Poliție militară; Poliție; Agent de securitate; Șerif; Altele
ko: 유니폼 역할: 교도관; EMS/EMT; 소방관; K9 부대; 군사경찰; 경찰; 보안요원; 보안관; 기타
tr: Üniforma kullanım rolü: İnfaz koruma; Acil sağlık hizmetleri; İtfaiyeci; K9 birimi; Askeri polis; Polis; Güvenlik görevlisi; Şerif; Diğer
sl-SI: Vloga uniforme: Pravosodje; Nujna medicinska pomoč (NMP); Gasilec; Enota K9; Vojaška policija; Policija; Varnostnik; Šerif; Drugo
ja: ユニフォームの役割: 刑務官; 救急隊員/救急救命士; 消防士; 警察犬部隊; 憲兵; 警察官; 警備員; 保安官; その他
vi: Vai trò đồng nhất: Cải huấn; Cấp cứu/Y tế; Lính cứu hỏa; Đội cảnh khuyển; Quân cảnh; Cảnh sát; Nhân viên bảo vệ; Cảnh sát trưởng; Khác
fr: Fonction de l’uniforme: Services correctionnels; SMUR/Ambulancier; Pompier; Unité canine; Police militaire; Police; Agent de sécurité; Shérif; Autre
pt-BR: Uniforme função: Sistema prisional; Socorrista/paramédico; Bombeiro; Unidade K9; Polícia militar; Polícia; Guarda de segurança; Xerife; Outro